【裁判字號】    94,訴,523
【裁判日期】    951116
【裁判案由】    毒品危害防制條例
【裁判全文】
臺灣宜蘭地方法院刑事判決               94年度訴字第523號
公  訴  人  臺灣宜蘭地方法院檢察署檢察官
被      告  戊○○
                    （另案臺灣宜蘭監獄執行中）
選任辯護人  簡坤山律師
上列被告因毒品危害防制條例案件，經檢察官提起公訴（94年度
偵字第2757號），本院判決如下：
    主  文
戊○○連續販賣第一級毒品，處有期徒刑柒年參月。販賣第一級
毒品所得新臺幣肆仟肆佰元均沒收，如全部或一部不能沒收時，
以其財產抵償之。又連續販賣第二級毒品，處有期徒刑參年捌月
；販賣第二級毒品所得新臺幣柒仟元均沒收，如全部或一部不能
沒收時，以其財產抵償之；扣案之第二級毒品甲基安非他命陸包
（毛重計零點陸公克）沒收銷燬之。又轉讓第二級毒品，處有期
徒刑柒月。應執行有期徒刑拾壹年。販賣第一、二級毒品合計所
得新臺幣壹萬壹仟肆佰元均沒收，如全部或一部不能沒收時，以
其財產抵償之；扣案之第二級毒品甲基安非他命陸包（毛重計零
點陸公克）沒收銷燬之。
    事  實
一、戊○○明知海洛因、安非他命分別係毒品危害防制條例規定
    之第一、二級毒品，不得非法持有、販賣，竟基於意圖販賣
    海洛因及安非他命以營利之概括犯意，先經由不詳管道販入
    海洛因及安非他命後，再利用其使用之0000000000門號之行
    動電話與庚○○、乙○○、丁○○、甲○○聯絡（庚○○4
    人涉嫌施用毒品，均由檢察官另行偵辦），先後於附表一至
    四所示之交易時間、交易地點、金額，並以備註欄所示之方
    法，連續販賣交易標的欄所示之毒品種類欄予庚○○、乙○○、丁○○、甲○○。
二、戊○○明知安非他命係毒品危害防制條例所規定之第二級毒
    品，不得非法持有、轉讓，竟於民國94年7月3日某時，在宜
    蘭縣蘇鎮○○路1-2號楊志忠住處，免費提供第二級毒品供
    楊志忠施用（楊志忠涉嫌施用毒品，檢察官另行偵辦）。
三、嗣於94年9月12日下午5時30分許，為警在宜蘭縣蘇澳鎮○○○路102號及同鎮○○路40號查獲，並扣得第二級毒品甲基
    安非他命6包（合計毛重0.6公克）及戊○○所有供其施用毒
    品所用之吸食器1組、分裝袋18個。
四、案經宜蘭縣警察局蘇澳分局報告台灣宜蘭地方法院檢察署檢
    察官偵查起訴。
    理  由
一、訊據被告對於轉讓安非他命給證人楊志忠施用之部分（即事
    實二）坦承不諱，惟矢口否認有附表一至四所示販賣第一、
    二級毒品之犯行，辯稱其係與證人庚○○、乙○○、丁○○
    、甲○○合資向他人購買毒品云云。
二、經查：
（一）被告販賣附表一所示之毒品給證人庚○○之部分：
      被告有於附表一所示之交易時間、次數、交易地點、金額
      ，並以備註欄所示之方法，販賣交易物品欄所示之毒品種
      類予證人庚○○之犯行，業據證人庚○○於偵查時證述綦
      詳（94年他字第457號卷第135、136頁），並有證人庚○○向被告購買毒品之通訊譯文在卷可稽（94年他字第457
      號卷第124、125頁所附94年6月27日通訊監察譯文）。被
      告雖以其係與證人庚○○合資向他人購買毒品，並非其販
      賣毒品給證人庚○○等語置辯，證人庚○○於本院審理時
      亦改稱係與被告合資購買云云。惟查，證人庚○○於偵查
      中經檢察官提示94年6月27日12時50分43秒監聽內容，即
      證稱其中提到之「差你500」係要向被告買5百元安非他命
      ；再經檢察官提示該日15時12分13秒之監聽內容，即證稱
      其中提到之「先拿1000」係指原要向被告買安非他命5百
      元，後更改為買1千元等語明確，與證人庚○○就此部分
      於本院審理時所證稱該通監聽內容之「先拿1000給我」其
      中之「1000」係指一千元之安非他命等語相符，已足認證
      人庚○○於偵查中之證詞，並非虛偽。稽之證人庚○○與
      被告於該通監聽內容提及「你（指被告）現在那有辦法先
      給我（指證人庚○○）一點給我舒適一下嗎，我錢馬上給
      你，好嗎。」等語，亦可知證人庚○○即係直接向被告購
      買毒品乙節，再參以證人庚○○與被告於94年6月27日與
      被告通話之5通通話內容並無片言提到有合資向他人買毒
      品之內容，被告辯稱係與證人庚○○合資向他人買毒品云
      云，顯係卸責之詞，並無可採。被告此部分犯行，堪以認
      定。
（二）被告販賣附表二所示之毒品給證人乙○○之部分：
      被告有於附表二所示之交易時間、次數、交易地點、金額
      ，並以備註欄所示之方法，販賣交易物品欄所示之毒品種
      類予證人乙○○之犯行，業據證人乙○○於偵查及本院審
      理時證述在卷（見94年他字第457號卷第137頁、本院卷第
      136至140頁），並有證人乙○○向被告購買毒品之通訊譯
      文在卷可稽（見94年他字第457號卷第62、63頁通訊監察
      譯文）。被告雖矢口否認有此部分犯行，並以其係與證人
      乙○○合資向他人購買毒品，非其販賣毒品給證人乙○○
      等語置辯。惟查，證人乙○○於本院審理時證稱向被告買
      毒品只要說5百元或1千元，被告即會隔約半小時在約定地
      點將毒品交伊，被告從沒有提起係與伊合資向他人購買毒
      品等語明確；再稽之證人乙○○與被告之通話內容如下：
    證人乙○○與被告於94年6月14日10時46分27秒之通話內
      容：
      證人乙○○：喂，肥狗嗎？
      被告：嗯，怎樣。
      證人乙○○：有空嗎。
      被告:怎樣嗎。
      證人乙○○:1仔有辦法嗎。
      被告:有啊，你人在哪裡。
      證人乙○○:我在路上。
      被告:哪裡ㄋ。
      證人乙○○:在馬賽路上。
      被告:你在馬賽等我。
      證人乙○○:你到了再打給我說。
      被告:好。
    證人乙○○與被告於94年6月15日23時39分50秒之通話內
      容：
      證人乙○○：喂，肥狗嗎，我阿忠啦。
      被告：什麼阿忠。
      證人乙○○:奧忠你不知道嗎。
      被告:喔，怎樣？
      證人乙○○:你有辦法嗎。
      被告:現在嗎，你要拿多少。
      證人乙○○:你有便的嗎。
      被告:我沒有便的啦，要拿多少。
      證人乙○○:1仔，可以嗎。
      被告:有啦。
      證人乙○○:好啦。
    證人乙○○與被告於94年6月28日20時29分53秒之通話內
      容：
      被告: 喂。
      證人乙○○:你在哪裡啦。
      被告:我剛才到而已，沒看到你出來，我剛才看到便衣偵防
           車才離開你有看到嗎。
      證人乙○○:他在我後面。
      被告:在你後面。
      證人乙○○:對啊。
      被告:過去了嗎。
      證人乙○○:還沒，他開很慢，你人在哪裡。
      被告:我現在開到你對面小條路。
      證人乙○○:好啦，我在公司等啦。
      被告:好啦。
    證人乙○○與被告於94年6月29日18時49分52秒之通話內
      容：
      被告: 喂。
      證人乙○○:你人在哪裡。
      被告:怎樣嗎。
      證人乙○○:一樣啦。
      被告:一樣喔。
      證人乙○○:嗯。
      被告:我先聯絡一下。
      證人乙○○:好。
    證人乙○○與被告於94年7月3日19時46分19秒之通話內容
      ：
      證人乙○○: 肥狗嗎。
      被告:嗯。
      證人乙○○:5有沒有辦法。
      被告:啊。
      證人乙○○:5啊。
      被告:500嗎。
      證人乙○○:是啊。
      被告:我問問看喔。
      證人乙○○:好啦。
    證人乙○○與被告於94年7月3日19時54分56秒之通話內容
      ：
      被告: 喂，我到你這邊了。
      證人乙○○:在外面嗎。
      被告:在大路這裡。
      證人乙○○:你轉過來到灣路這裡，好不好，我走出來。
      被告:好。
      由證人乙○○與被告上開通話內容，證人乙○○有多次向
      被告購買「1仔」即1,000元或「5」即500元之毒品無訛，
      且被告在交付毒品給證人乙○○途中，尚因警車巡邏而臨
      時更替交付毒品地點。是證人乙○○於偵查及本院審理時
      證稱有於附表二所示之交易時間、次數、交易地點、金額
      ，向被告購買交易物品欄所示之毒品種類等語，與事實應
      屬相符，被告空言否認係與證人乙○○合資向他人購買毒
      品云云，並無足採。被告此部分犯行，洵堪認定。
（三）被告販賣附表三所示之毒品給證人丁○○之部分：
      被告有於附表三所示之交易時間、次數、交易地點、金額
      ，並以備註欄所示之方法，販賣交易物品欄所示之毒品種
      類予證人丁○○之犯行，業據證人丁○○於偵查及審理時
      證述在卷（94年他字第457號卷第137頁），並有證人丁○○向被告購買毒品之通訊譯文在卷可稽（94年他字第457
      號卷第50頁所附94年6月20日18時11分5秒通訊監察譯文）
      。被告雖矢口否認有此部分犯行，並以其係與證人丁○○
      合資向他人購買毒品，並非其販賣毒品給證人丁○○等語
      置辯。惟查，證人丁○○於本院審理時證稱係被告要其在
      蘇澳港口路路旁等候約半小時，再由被告將毒品交給伊等
      語；再稽之證人丁○○與被告上開通話內容，證人丁○○
      向被告問以：「可以跟你拿2張嗎。」，被告即回答：「
      好啊。」，而「2張」之意思係指向被告拿2千元之毒品，
      亦據證人丁○○於本院審理時證述在卷。至被告雖辯稱係
      合資購買毒品云云，惟毒品價格昂貴，合資購買者就各人
      應出之金額及如何分配毒品，無不言明且計算清楚，然依
      證人丁○○與被告上開通話內容，雙方就此部分無片語提
      到，被告上開辯稱係與證人丁○○共同向他人購買毒品云
      云，顯係事後推諉之詞，並無可採。被告此部分犯行，已
      堪認定。
（四）被告販賣附表四所示之毒品給證人甲○○之部分：
      被告有於附表四所示之交易時間、次數、交易地點、金額
      ，並以備註欄所示之方法，販賣交易物品欄所示之毒品種
      類予證人甲○○之犯行，業據證人甲○○於檢察官偵查中
      證述綦詳（94年他字第457號卷第136、137頁），並有證
      人甲○○向被告購買毒品之通訊譯文在卷可稽（94年他字
      第457號卷第39至44頁）；嗣證人甲○○於本院審理時雖
      改證稱其係與被告合資向他人購買毒品云云，然毒品價格
      昂貴，如係合資購買，就各人出資額、分配數量無不計算
      清楚斤斤計較，豈有可能任由被告獨自決定，而依證人甲○○與被告上開通話內容，卻無片語提及雙方合資購買毒
      品之事，顯見證人甲○○嗣後所證係與被告合資購買乙節
      ，係迴護被告之詞，不可採信。被告上開辯稱係與證人甲○○合資購買云云，亦無足採。綜上，被告此部分犯行，
      堪予認定。
三、被告轉讓安非他命給證人楊志忠施用之部分：
    上開事實，業據被告於本院準備程序及審理時供承不諱，核
    與證人楊志忠警詢時證述情節大致相符，被告此部分犯行，
    洵堪認定。
四、論罪科刑之理由：
（一）按被告行為後，94年2月2日修正公布之刑法（下稱新法）
      已於95年7月1日施行，新法第2條第1項規定：「行為後法
      律有變更者，適用行為時之法律。但行為後之法律有利於
      行為人者，適用最有利於行為人之法律。」，係規範行為
      後法律變更所生新舊法律比較適用之準據法，於新法施行
      後，自應適用新法第2條第1項之規定，為「從舊從輕」之
      比較；又比較新舊法時，應就罪刑有關之共犯、未遂犯、
      想像競合犯、牽連犯、連續犯、結合犯，以及累犯加重、
      自首減輕暨其他法定加減原因（如身分加減）與加減比例
      等一切情形，本於統一性及整體性原則，綜其全部罪刑之
      結果而為比較（最高法院95年度第8次刑事庭會議決議參
      照）。經查：
   1、修正前刑法第51條第5款規定：「數罪併罰，分別宣告其
      罪之刑，宣告多數有期徒刑者，於各刑中之最長期以上，
      各刑合併之刑期以下，定其刑期。但不得逾20年。」；修
      正後刑法第51條第5款則規定：「數罪併罰，分別宣告其
      罪之刑，宣告多數有期徒刑者，於各刑中之最長期以上，
      各刑合併之刑期以下，定其刑期。但不得逾30年。」，是
      比較新舊法之結果，舊法即行為時法有利於被告。
   2、被告行為後，刑法第56條連續犯之規定，業於94年1月7日
      修正公布刪除，並於95年7月1日施行，則被告之犯行，因
      行為後新法業已刪除連續犯之規定，此刪除雖非犯罪構成
      要件之變更，但顯已影響行為人刑罰之法律效果，自屬法
      律有變更，依刑法第2條第1項規定，比較新舊法結果，仍
      應適用較有利於被告之行為時法律即舊法論以連續犯。
   3、修正前刑法第59條規定：「犯罪之情狀顯可憫恕者，得酌
      量減輕其刑。」；修正後刑法第59條則規定：「犯罪之情
      狀顯可憫恕，認科以最低度刑仍嫌過重者，得酌量減輕其
      刑。」，依其修正理由三所載本條係關於裁判上減輕之規
      定，必於審酌一切犯罪情狀，在客觀上顯然足以引起一般
      同情，認為縱予宣告法定最低刑度猶嫌過重者，始有其適
      用，乃增列文字，將此適用條件予以明文化，是比較新舊
      法結果，對被告並無較有利或較不利之情形。
   4、綜合上開新舊法比較之結果，顯然以舊法即行為時法有利
      於被告，依前揭刑法第2條第1項前段規定，本件應一體適
      用行為時法即95年7月1日修正生效施行前刑法之規定。
（二）按海洛因係屬毒品危害防制條例第2條第2項第1款所稱之
      第一級毒品；安非他命屬同條例第2條第2項第2款所稱之
      第二級毒品，核被告所為，係犯毒品危害防制條例第4條
      第1項販賣第一級毒品、第4條第2項販賣第二級毒品罪及
      第8條第2項轉讓第二級毒品罪。被告持有第一、二級毒品
      之行為均為販賣第一、二級毒品及轉讓第二級毒品之行為
      所吸收，均不另論罪。被告先後多次販賣第一、二級毒品
      ，均時間緊接，犯罪構成要件相同，顯均係基於概括犯意
      為之，依舊法論以連續犯較有利於被告，是被告先後多次
      販賣第一、二級毒品之犯行均屬連續犯，各以一罪論，均
      依法加重其刑（法定本刑死刑、無期徒刑部分，依法均不
      予加重）。被告所犯販賣第一、二級毒品及轉讓第二級毒
      品罪，犯意各別，行為互殊，應予分論併罰。被告販賣第
      一、二級毒品給他人施用，因而戕害他人健康，影響社會
      秩序，本應科處重刑，惟審酌被告販售對象僅證人庚○○
      、乙○○、丁○○、甲○○4人，且前後販賣第一、二級
      毒品所得僅1萬1千4百元，其情狀尚非嚴重全無可憫恕之
      處，本院認被告所犯販賣第一級毒品罪部分處最低法定本
      刑無期徒刑、販賣第二級毒品罪處最低法定本刑有期徒刑
      七年，仍嫌過重，爰就被告販賣第一、二級毒品罪部分，
      均依刑法第59條規定減輕其刑，並依法先加後減之。爰審
      酌被告犯罪之動機、目的、手段，犯罪所生之損害，及犯
      罪後態度等一切情狀，分別量處如主文所示之刑並定其應
      執行刑。
（三）扣案之結晶性粉末6包（合計毛重0.6公克）係第二級毒品
      甲基安非他命，有行政院衛生署管制藥品管理局94年11月
      8日管檢字第0940013371號檢驗成績書在卷可稽（本院卷
      第49頁），應依毒品危害防制條例第18條第1項前段規定
      沒收銷燬之。扣案之吸食器1組、分裝袋18個係被告所有
      供施用毒品所用之物，非被告供販賣毒品所用，業據被告
      供承在卷，復無證據證明係被告供販賣毒品所用，爰不諭
      知沒收。未扣案之0000000000門號SIM卡1張，被告已丟棄
      滅失，業據被告供承在卷，爰不諭知沒收。被告販賣附表
      一至四所示毒品之犯行，其犯罪所得合計為1萬1千4百元
      ，應依毒品危害防制條例第19條第1項之規定諭知沒收，
      如不能沒收時，以其財產抵償之。
五、不另為無罪之諭知部分
（一）公訴意旨另認被告有於附表二編號1、2所示之時間、地點、
      金額，販賣安非他命予證人庚○○，涉犯毒品危害防制條
      例第4條第2項販賣第二級毒品之部分：
      訊據被告堅決否認有此部分犯行。公訴意旨認被告涉有上
      開犯行係以證人庚○○於偵查中證詞及94年7月1日19時55
      分05秒及7月4日21時41分48秒監聽內容為據。惟查，證人
      庚○○於本院審理時證稱並未於上開時間向被告買毒品，
      且未向被告拿到毒品等語；而稽之證人庚○○雖於偵查中
      證稱「7月1日7時多約8時這通電話是要買五百元安他命」
      、「7月4日那次一張是指一千元買安非他命」等語，惟與
      其於審理之上述證詞顯有未合，證人庚○○於偵查中及審
      理之證詞前後不一，存有瑕疪，已難遽採。再依證人庚○○與被告於94年7月1日19時55分05秒之通話內容如下：證
      人庚○○：「喂，五百有沒有辦法處理啊」；被告：「你
      說」；證人庚○○：「現金啦」；被告：「等一下啦，我
      要給人家那個」；證人庚○○：「你現在人在哪裡，你不
      用拿錢嗎。」；被告：「啊」；證人庚○○：「多久啦」
      ；被告：「你人在那裡。」；證人庚○○：「我人在一統
      這裡啦。」；被告：「我跟你說啦，你將錢拿去我家啦。
      」；證人庚○○：「你那邊現在有嗎。」；被告：「不是
      啦，我來去催一下，一下子就好了。」；證人庚○○：「
      一下子是多久啊，你要跟我說啊。」；被告：「我差不多
      20分鐘就好。」；證人庚○○：「好啦」。再依證人庚○○與被告於7月4日21時41分48秒之通話內容如下：證人庚○○：「喂」；被告：「怎樣」；證人庚○○：「最後一
      次處理一下啦，拜託一下啦，一張」；被告：「什麼啦」
      證人庚○○：「拜託一下啦」；被告：「我沒辦法啦」；
      證人庚○○：「不要這樣啦，一張啦」；被告：「我跟你
      說沒辦法啊」；證人庚○○：「一千塊怎麼沒辦法」；
      被告：「一千塊」；證人庚○○：「對啦，我是用錢啦」
      ；被告：「要等一下啦，你差不多20分鐘在打啦」；證人
      庚○○：「好啦」。依證人庚○○與被告上開通話內容，
      並無從以此認定被告有販售毒品予證人庚○○並交付毒品
      之犯行。復查無其他證據證明被告有此部分犯行，惟因此
      部分與被告上揭有罪部分，公訴人認有連續犯之裁判上一
      罪關係，爰不另為無罪之諭知，併予敘明。
（二）公訴意旨另認被告於附表六所示之時間、地點、金額，販
      賣第一級毒品海洛因予證人丙○○，涉嫌毒品危害防制條
      例第4條第1項販賣第一級毒品之部分：
      訊據被告堅決否認有此部分犯行。公訴意旨認被告涉有上
      開犯行係以證人丙○○於偵查中證詞及證人丙○○與被告
      於94年6月25日11時21分24秒之通話內容為據。惟查，證
      人丙○○於本院審理時證稱並未於上開時間向被告購買毒
      品等語在卷，證人丙○○雖於偵查中雖證稱有於94年6月2
      5日向被告買海洛因5百元等語，惟與其於審理之上述證詞
      顯有未合，證人丙○○於偵查中及審理之證詞前後不一，
      存有瑕疪，已難遽採。再依證人丙○○與被告於94年6月2
      5日11時21分24秒之通話內容（94年偵字第2757號卷第35
      頁）：證人丙○○: 「肥狗嗎，你在哪裡，在家嗎。」；
      被告: 「你是誰」；證人丙○○: 「我阿文啦，快沒零錢
      ，我拿500給你。」；被告: 「來我家啦。」；證人丙○○: 「家裡嗎，我直接過去找你。」；被告: 「好。」等
      語，並無從認定證人丙○○所提及「我拿500給你」係指
      向被告購買毒品之金額，依證人丙○○與被告上開通話內
      容，並無從以此認定被告有販售毒品予證人丙○○並交付
      毒品之犯行。復查無其他證據證明被告有此部分犯行，惟
      因此部分與被告上揭有罪部分，公訴人認有連續犯之裁判
      上一罪關係，爰不另為無罪之諭知，併予敘明。
（三）公訴意旨另認被告於附表七所示之時間、地點、金額，販
      賣第一級毒品海洛因予證人己○○，涉嫌毒品危害防制條
      例第4條第1項販賣第一級毒品之部分：
      訊據被告堅決否認有此部分犯行。公訴意旨認被告涉有上
      開犯行無非以證人己○○與被告於94年6月30日11時5分8
      秒之通話內容為據。然查，證人己○○於審理時明確證稱
      伊所施用之毒品均係綽號「阿寶」之人購買，未曾向被告
      購買過毒品等語在卷（本院卷第105頁），再依證人己○○與被告上開通話內容（94年他字第2757號卷第28頁）：
      證人己○○: 「喂，肥狗。」；被告: 「是。」；證人己○○: 「你那邊有辦法調嗎。」；被告: 「你是說要用錢
      調嗎。」；證人己○○: 「對啦。」；被告:「有啊。」
      ；證人己○○: 「半個多少。」；被告: 「我知道41是四
      千啦。」；證人己○○: 「東西是怎麼樣啦，讚的嗎。」
      ；被告: 「讚的啦。」；證人己○○: 「好啦，你帶我過
      去拿啦。」；被告: 「你人在哪裡。」；證人己○○: 「
      我在乾隆這，我在這裡等你。」；被告: 「好。」等語，
      縱足以認定證人己○○係與被告討論毒品事宜，然亦僅足
      認定係共同向他人拿取毒品乙節，並無從據以認定被告有
      販賣毒品予證人己○○並交付毒品之犯行。復查無其他證
      據證明被告有此部分犯行，惟因此部分與被告上揭有罪部
      分，公訴人認有連續犯之裁判上一罪關係，爰不另為無罪
      之諭知，併予敘明。
據上論斷，應依刑事訴訟法第299條第1項前段，毒品危害防制條
例第4條第1項、第2項、第8條第2項、第18條第1項前段、第19條
第1項，刑法第11條前段、修正前刑法第56條、修正前刑法第59
條、修正前刑法第51條第5款，判決如主文。
本案經檢察官沈念祖到庭執行職務。
中    華    民    國    95    年    11    月    16    日
                  刑事第四庭  審判長法  官  林楨森
                                    法  官  謝佩玲
                                    法  官  蘇錦秀
以上正本證明與原本無異。
如不服本判決，應於判決送達後10日內向本院提出上訴狀（應附
繕本）。
                                    書記官  林慶生
中    華    民    國    95    年    11    月    17    日
附錄本案論罪科刑法條全文：
毒品危害防制條例第4條第1項、第2項
製造、運輸、販賣第一級毒品者，處死刑或無期徒刑；處無期徒
刑者，得併科新臺幣1千萬元以下罰金。
製造、運輸、販賣第二級毒品者，處無期徒刑或7年以上有期徒
刑，得併科新臺幣7百萬元以下罰金。
毒品危害防制條例第8條第2項
轉讓第二級毒品者，處 6 月以上 5 年以下有期徒刑，得併科新
臺幣70萬元以下罰金。
附表一：被告販賣毒品給證人庚○○之部分
┌────┬──┬────┬───┬─────┬──────┬────┐
│交易時間│次數│交易地點│金  額│交易標的  │備        註│所犯法條│
├────┼──┼────┼───┼─────┼──────┼────┤
│94年6月 │1次 │宜蘭縣蘇│新臺幣│安非他命  │證人庚○○以│毒品危害│
│27日下午│    │澳鎮某處│（下同│          │0000000000門│防制條例│
│        │    │        │）1千 │          │號之行動電話│第4條第2│
│        │    │        │元    │          │撥打被告所使│項      │
│        │    │        │      │          │用之00000000│        │
│        │    │        │      │          │03門號之行動│        │
│        │    │        │      │          │電話聯絡毒品│        │
│        │    │        │      │          │交易事宜。  │        │
└────┴──┴────┴───┴─────┴──────┴────┘
附表二：被告販賣第二級毒品予證人乙○○之部分
┌──┬────┬────┬────┬────┬──────┬────┐
│編號│交易時間│交易地點│交易金額│交易標的│備        註│所犯法條│
├──┼────┼────┼────┼────┼──────┼────┤
│1   │94年6 月│宜蘭縣蘇│1千元   │安非他命│證人乙○○以│毒品危害│
│    │14日上午│澳鎮馬賽│        │        │0000000000門│防制條例│
│    │10時許  │路某處路│        │        │號之行動電話│第4條第2│
│    │        │旁      │        │        │撥打被告所使│項      │
│    │        │        │        │        │用之00000000│        │
│    │        │        │        │        │03門號之行動│        │
│    │        │        │        │        │電話與被告聯│        │
│    │        │        │        │        │絡毒品交易事│        │
│    │        │        │        │        │宜          │        │
├──┼────┼────┼────┼────┼──────┼────┤
│2   │94年6 月│宜蘭縣蘇│1千元   │安非他命│證人乙○○以│同上    │
│    │15日晚間│澳鎮馬賽│        │        │0000000000門│        │
│    │11時許  │路某處路│        │        │號之行動電話│        │
│    │        │旁      │        │        │撥打被告所使│        │
│    │        │        │        │        │用之00000000│        │
│    │        │        │        │        │03門號行動電│        │
│    │        │        │        │        │話與被告聯絡│        │
│    │        │        │        │        │毒品交易事宜│        │
├──┼────┼────┼────┼────┼──────┼────┤
│3   │94年6 月│宜蘭縣蘇│5百元   │安非他命│同上        │同上    │
│    │28日晚間│澳鎮仁愛│        │        │            │        │
│    │8時許   │路12號附│        │        │            │        │
│    │        │近之路邊│        │        │            │        │
├──┼────┼────┼────┼────┼──────┼────┤
│4   │94年6 月│同上    │5百元   │安非他命│同上        │同上    │
│    │29日晚間│        │        │        │            │        │
│    │6時許   │        │        │        │            │        │
├──┼────┼────┼────┼────┼──────┼────┤
│5   │94年7 月│同上    │5百元   │安非他命│同上        │同上    │
│    │3日晚間 │        │        │        │            │        │
│    │7時許   │        │        │        │            │        │
└──┴────┴────┴────┴────┴──────┴────┘
附表三：被告販賣第二級毒品予證人丁○○之部分
┌──┬────┬────┬────┬────┬──────┬────┐
│編號│交易時間│交易地點│交易金額│交易標的│備        註│所犯法條│
├──┼────┼────┼────┼────┼──────┼────┤
│1   │94年6月 │宜蘭縣蘇│2千元   │安非他命│證人丁○○以│毒品危害│
│    │20日下午│澳鎮港口│        │        │0000000000門│防制條例│
│    │6時許   │路某處路│        │        │號行動電話撥│第4條第2│
│    │        │邊      │        │        │打被告所使用│項      │
│    │        │        │        │        │0000000000門│        │
│    │        │        │        │        │號之行動電話│        │
│    │        │        │        │        │與被告聯絡毒│        │
│    │        │        │        │        │品交易之事宜│        │
└──┴────┴────┴────┴────┴──────┴────┘
附表四：被告販賣第一、二級毒品予證人甲○○之部分
┌──┬────┬────┬────┬────┬──────┬────┐
│編號│交易時間│交易地點│交易金額│交易標的│備        註│所犯法條│
├──┼────┼────┼────┼────┼──────┼────┤
│1   │94年6月 │宜蘭縣蘇│5百元   │海洛因  │被告先後於94│毒品危害│
│    │12日上午│澳鎮港口│        │        │年6月10日、 │防制條例│
│    │11時47分│路40號被│        │        │6月11日、6月│第4條第1│
│    │許至同日│告住處  │        │        │12日以所使用│項      │
│    │12時18分│        │        │        │之0000000000│        │
│    │許中某時│        │        │        │門號之行動電│        │
│    │點      │        │        │        │話向證人何志│        │
│    │        │        │        │        │倫兜售毒品並│        │
│    │        │        │        │        │洽談交易交易│        │
│    │        │        │        │        │事宜        │        │
├──┼────┼────┼────┼────┼──────┼────┤
│2   │94年6月 │同上    │3百元   │海洛因  │證人甲○○以│同上    │
│    │13日上午│        │        │        │0000000000號│        │
│    │11時許  │        │        │        │行動電話撥打│        │
│    │        │        │        │        │被告所使用之│        │
│    │        │        │        │        │0000000000門│        │
│    │        │        │        │        │號行動電話與│        │
│    │        │        │        │        │被告聯絡毒品│        │
│    │        │        │        │        │交易事宜。  │        │
├──┼────┼────┼────┼────┼──────┼────┤
│3   │94年6月 │同編號1 │3百元   │海洛因  │證人甲○○以│同上    │
│    │17日下午│        │        │        │0000000000門│        │
│    │2時45分 │        │        │        │號行動電話撥│        │
│    │許      │        │        │        │打被告所使用│        │
│    │        │        │        │        │之0000000000│        │
│    │        │        │        │        │門號之行動電│        │
│    │        │        │        │        │話，與被告聯│        │
│    │        │        │        │        │絡毒品交易事│        │
│    │        │        │        │        │宜          │        │
├──┼────┼────┼────┼────┼──────┼────┤
│4   │94年6月 │同編號1 │5百元   │海洛因  │同上        │同上    │
│    │18日中午│        │        │        │            │        │
│    │12許    │        │        │        │            │        │
├──┼────┼────┼────┼────┼──────┼────┤
│5   │94年6月 │宜蘭縣蘇│1千5百元│海洛因  │同上        │同上    │
│    │21日晚間│澳鎮港口│        │        │            │        │
│    │11時54分│路40號被│        │        │            │        │
│    │許      │告住處附│        │        │            │        │
│    │        │近      │        │        │            │        │
├──┼────┼────┼────┼────┼──────┼────┤
│6   │94年7月3│同上    │5百元   │海洛因  │同上        │同上    │
│    │日上午9 │        │        │        │            │        │
│    │時許    │        │        │        │            │        │
├──┼────┼────┼────┼────┼──────┼────┤
│7   │94年7月4│同編號1 │8百元   │海洛因  │同上        │同上    │
│    │日上午10│        │        │        │            │        │
│    │時許    │        │        │        │            │        │
├──┼────┼────┼────┼────┼──────┼────┤
│8   │94年9月 │宜蘭縣蘇│5百元   │安非他命│證人甲○○以│毒品危害│
│    │11日下午│澳鎮新城│        │        │0000000000門│防制條例│
│    │2時許   │南路102 │        │        │號行動電話與│第4條第2│
│    │        │號      │        │        │被告洽談毒品│項      │
│    │        │        │        │        │交易事宜    │        │
└──┴────┴────┴────┴────┴──────┴────┘
附表五：被告涉嫌販賣第二級毒品予證人庚○○之部分
┌──┬────┬────┬────┬────┬──────┐
│編號│交易時間│交易地點│交易金額│交易標的│備        註│
├──┼────┼────┼────┼────┼──────┤
│1   │94年7 月│不詳地點│5百元   │安非他命│證人庚○○先│
│    │1日晚間 │        │        │        │後以(03)9907│
│    │某時    │        │        │        │154號電話， │
│    │        │        │        │        │撥打被告所使│
│    │        │        │        │        │用之00000000│
│    │        │        │        │        │51號行動電話│
│    │        │        │        │        │聯絡毒品交易│
│    │        │        │        │        │之事宜。    │
├──┼────┼────┼────┼────┼──────┤
│2   │94年7月4│不詳地點│1千元   │安非他命│證人庚○○以│
│    │日晚間某│        │        │        │(00)0000000 │
│    │時      │        │        │        │號電話，撥打│
│    │        │        │        │        │被告所使用之│
│    │        │        │        │        │0000000000號│
│    │        │        │        │        │行動電話聯絡│
│    │        │        │        │        │毒品交易之事│
│    │        │        │        │        │宜。        │
└──┴────┴────┴────┴────┴──────┘
附表六：被告涉嫌販賣第一級毒品予證人丙○○之部分
┌──┬────┬────┬────┬────┬──────┐
│編號│交易時間│交易地點│交易金額│交易標的│備        註│
├──┼────┼────┼────┼────┼──────┤
│1   │94年6月 │宜蘭縣蘇│5百元   │海洛因  │證人丙○○以│
│    │25日上午│澳鎮港口│        │        │(00)0000000 │
│    │11時許  │路四十號│        │        │號電話，撥打│
│    │        │被告住處│        │        │被告所使用之│
│    │        │或住處附│        │        │0000000000門│
│    │        │近之路旁│        │        │號行動電話，│
│    │        │空地    │        │        │與被告接洽毒│
│    │        │        │        │        │品交易之事宜│
└──┴────┴────┴────┴────┴──────┘
附表七：被告涉嫌販賣第一級毒品予證人己○○之部分
┌──┬────┬────┬────┬────┬──────┐
│編號│交易時間│交易地點│交易金額│交易標的│備        註│
├──┼────┼────┼────┼────┼──────┤
│1   │94年6月 │宜蘭縣五│8千元   │海洛因  │證人己○○以│
│    │30日11時│結鄉某處│        │        │0000000000門│
│    │許      │        │        │        │號行動電話，│
│    │        │        │        │        │撥打被告所使│
│    │        │        │        │        │用之00000000│
│    │        │        │        │        │03門號行動電│
│    │        │        │        │        │話，與被告接│
│    │        │        │        │        │洽毒品交易之│
│    │        │        │        │        │事宜。      │
└──┴────┴────┴────┴────┴──────┘


司法院資訊處製作；財團法人民間司法改革基金會備份。
